【裁判字號】    97,審易,2580
【裁判日期】    980316
【裁判案由】    竊盜
【裁判全文】
臺灣高雄地方法院刑事判決            97年度審易字第2580號
公  訴  人  臺灣高雄地方法院檢察署檢察官
被      告  乙○○
上列被告因竊盜案件，經檢察官提起公訴（97年度偵字第27523
號），本院判決如下：
    主  文
乙○○犯攜帶兇器竊盜未遂罪，累犯，處有期徒刑伍月，如易科
罰金，以新臺幣壹仟元折算壹日。未扣案老虎鉗、螺絲起子各壹
支，均沒收。
    事  實
一、乙○○前於民國92年間因施用第二級毒品案件，經本院以92
    年度簡字第1658號裁判處有期徒刑6 月，於93年9 月30日縮
    短刑期執行完畢出監。詎其仍不知悔改，竟意圖為自己不法
    之所有，於97年8 月17日21時40分許，駕駛車牌號碼DKQ-50
    3 號輕型機車，前往高雄縣六龜鄉○○○段2212號地號即甲
    ○○承租之農場內，在該農場工寮處，以其所有、隨身攜帶
    之在客觀上足對人之生命、身體安全構成威脅，具有危險性
    ，而可供兇器使用之老虎鉗、螺絲起子各1 支（未扣案），
    持為工具用以破壞該處電源開關（毀損部分未據告訴），後
    剪斷甲○○所有之電纜線約10公尺（價值約新臺幣4000元）
    ，於尚未竊得之際，適為駕駛自小貨車巡視農場之甲○○發
    現制止，乙○○隨即轉身逃匿，情急下將上開輕型機車、已
    剪斷之電纜線均留在現場。嗣經甲○○報警偵辦，始查悉上
    開輕型機車係乙○○向其不知情之姊姊盧秀惠借得使用，而
    循線獲悉上情。
二、案經高雄縣政府警察局六龜分局移請臺灣高雄地方法院檢察
    署檢察官偵查起訴。
    理  由
壹、證據能力方面：
    按被告以外之人於審判外之陳述，雖不符前4 條之規定，而
    經當事人於審判程序同意作為證據，法院審酌該言詞陳述或
    書面陳述作成時之情況，認為適當者，亦得為證據，刑事訴
    訟法第159 條之5 定有明文；其立法理由在於傳聞證據未經
    當事人之反對詰問予以核實，乃排斥其證據能力。惟當事人
    如放棄對原供述人之反對詰問權，於審判程序表示同意該等
    傳聞證據可作為證據，此時，法院除認該傳聞證據欠缺適當
    性外，自可承認其證據能力。經查，關於本判決所引屬於審
    判外陳述之傳聞證據，均業經公訴人、被告乙○○於審判程
    序同意作為證據，且經本院審酌該證據等作成之情況均無不
    適當之情形，是依上開規定，應認均有證據能力。
貳、實體方面：
一、上揭犯罪事實，業據被告坦承不諱，核與證人即被害人甲○
    ○、證人即被告之姊姊盧秀惠分別於警詢、偵訊中證述情節
    相符，並有現場照片2 張、輕型機車及老虎鉗螺絲起子照片
    3 張、遭破壞電源開關照片1 張、車籍查詢基本資料詳細畫
    面、土地所有權狀、本院公務電話記錄、臺灣電力股份有限
    公司鳳山區營業處98年1 月22日D 鳳山字第09801002871 號
    函等在卷可稽，又證人即被害人甲○○於本院審理中亦具結
    證稱：伊承租上開土地作為農場使用，原本該農場工寮是正
    常供電，電纜線跟電源開關都沒有被破壞剪斷之情形，後來
    伊於案發時間，在該處巡邏，看到被告蹲在電纜線旁邊，手
    上有拿工具，但伊看不清楚是什麼工具，當時掛在高處的電
    纜線已經有一端被剪斷，垂落在地上，電源開關被破壞，伊
    便馬上將車輛停好，向前追趕被告，該處只有一條小路可供
    同時進出。被告這麼晚還在伊農場內，伊直覺知道被告在竊
    盜，況且，伊車子有車燈，有照到被告的臉及身體，故伊知
    道是在庭的被告。後來仍被被告逃跑。現場留有DKQ-503 號
    輕型機車、老虎鉗、螺絲起子各1 支以及剪斷的電纜線等語
    。足證被告自白核與事實相符，被告確有攜帶兇器著手於竊
    盜而未遂之犯行無訛。本案事證明確，應依法論科。
二、按刑法第321 條第1 項第3 款之攜帶兇器竊盜罪，衹須行竊
    之際，攜帶具有危險性之兇器為已足，而不以未行竊前，主
    觀上即有攜帶兇器意思；而所謂兇器之種類並無限制，凡客
    觀上足對人之生命、身體安全構成威脅，具有危險性者，均
    係該條款所稱之「兇器」（最高法院79年臺上字第5253號判
    例意旨參照）。經查本件被告攜帶其所有之老虎鉗、螺絲起
    子各1 支到現場破壞電源開關並剪斷電纜線，參以該等工具
    之卷附照片，足認該等工具係鐵製、質地堅硬，在客觀上足
    對人之生命、身體安全構成威脅，具有危險性，可供兇器使
    用，是故核被告所為，乃係犯刑法第321 條第2 項、第1 項
    第3 款之攜帶兇器竊盜未遂罪。至公訴人認為被告所為係犯
    攜帶兇器竊盜既遂罪嫌，容有未恰，惟起訴之基本社會事實
    既屬同一，本院自應加以審理，爰變更起訴法條。被告已著
    手竊盜犯行之實行因遭人發覺致未得逞，應依刑法第25條規
    定論以未遂犯，並依同條第2 項規定減輕其刑。被告曾於92
    年間因施用第二級毒品案件，經本院以92年度簡字第1658號
    裁判處有期徒刑6 月，於93年9 月30日縮短刑期執行完畢出
    監一節，有臺灣高等法院被告前案紀錄表、在監在押全國紀
    錄表各1 份在卷足稽，被告於前開有期徒刑執行完畢後，5
    年以內因故意再犯本件有期徒刑以上之罪，應依刑法第47條
    第1 項規定論以累犯，並加重其刑。被告同時有前述加重及
    減輕之法定事由，爰依法先加重後減輕之。
三、本院審酌被告攜帶兇器行竊，所為非僅侵害他人財產權益，
    對於他人生命、身體之安全，亦構成潛在威脅，誠屬不該，
    迄今均未賠償被害人甲○○、亦未達成和解，素行不佳，業
    如前述，被告先飾辭否認犯行，後始坦承犯行，具有部分悔
    意，被告擬行竊之電纜線價值約4000元，尚非高額，兼衡以
    被告之生活狀況、智識程度、犯罪動機、目的等一切情狀，
    爰量處如主文所示之刑，並審酌被告國中之教育程度、貧寒
    之家庭經濟狀況等（參警卷第1 頁），諭知以新臺幣1000元
    折算一日之易科罰金標準，以示儆懲。
四、末查，未扣案老虎鉗、螺絲起子各1 支，均為被告所有供本
    件竊盜犯行使用，業據被告供陳在卷（參院卷第28頁背面）
    ，爰依刑法第38條第1 項第2 款規定，均宣告沒收之。
據上論結，應依刑事訴訟法第299 條第1 項前段、第300 條，刑
法第321 條第2 項、第1 項第3 款、第25條第1 項、第2 項、第
47條第1 項、第41條第1 項前段、第38條第1 項第2 款，判決如
主文。
本案經檢察官吳正中庭執行職務。
中    華    民    國    98    年    3     月    16    日
                  刑事第十庭  法  官  吳金芳
以上正本證明與原本無異。
如不服本判決應於收受本判決後10日內向本院提出上訴書狀，並
應敘述具體理由，如未敘述上訴理由者，應於上訴期間屆滿後20
日內補提理由書狀於本院（均須按他造當事人之人數附繕本）「
切勿逕送上級法院」。
中    華    民    國    98    年    3     月    16    日
                              書記官  許珈綺
◎附錄本案所犯法條：
《刑法第321 條第1 項第3 款、第2 項》
犯竊盜罪而有左列情形之一者，處6 月以上、5 年以下有期徒刑
：
三  攜帶兇器而犯之者。
前項之未遂犯罰之。


司法院資訊處製作；財團法人民間司法改革基金會備份。
